【裁判字號】    96,審聲,1097
【裁判日期】    970204
【裁判案由】    選任臨時管理人
【裁判全文】
臺灣高雄地方法院民事裁定            96年度審聲字第1097號
聲  請  人  財政部臺灣省南區國稅局
法定代理人  甲○○
                        高雄縣分局
相  對  人  任運工程有限公司
上列聲請人聲請選任相對人臨時管理人事件，本院裁定如下：
    主  文
選任曾景楠（民國○○年○ 月○○日生，身分證統一編號：Ｚ0000000
00號，住高雄市○○區○○路132 號5 弄8 號）為相對人之臨時
管理人。
聲請程序費用新台幣壹仟元由相對人負擔。
    理  由
一、按董事會不為或不能行使職權，致公司有受損害之虞時，法
    院因利害關係人或檢察官之聲請，得選任一人以上之臨時管
    理人，代行董事長及董事會之職權。但不得為不利於公司之
    行為。公司法第208 條之1 第1 項定有明文。又按公司應至
    少置董事一人執行業務並代表公司，最多置董事三人，應經
    三分之二以上股東之同意，就有行為能力之股東中選任之。
    董事有數人時，得以章程特定一人為董事長，對外代表公司
    。執行業務之董事請假或因故不能行使職權時，指定股東一
    人代理之；未指定代理人者，由股東間互推一人代理之；再
    者，公司法第208 條之1 及第211 條之規定，於董事準用之
    ，公司法第108 條定有明文，合先敘明。
二、聲請意旨略以：相對人任運工程有限公司滯欠95年度營利事
    業所得稅暫繳稅額新台幣（下同）41萬7,646 元，及結算申
    報自繳未繳稅額57萬7,785 元，惟該公司僅設董事陳政煌一
    人，而陳政煌業於95年9 月1 日死亡，該公司並未依法推舉
    新代表人，致營利事業所得稅稅額繳款書無法送達，為此，
    聲請人乃依利害關係人身分，依公司法第108 條第4 項有限
    公司準用同法第208 條之1 第1 項規定，聲請選任臨時管理
    人等語。
三、經查，聲請人主張之事實，業據提出相對人公司登記事項表
    、陳政煌死亡登記申請書查詢資料、曾映儒、曾景楠戶籍登
    記資料及欠稅明細為證，經本院審核屬實，應堪採信，則聲
    請人主張其為相對人之利害關係人，而聲請選任臨時管理人
    ，自屬有據。次查，相對人股份資本總額為新台幣（下同）
    500 萬元，曾映儒出資額為100 萬元，曾景楠為340 萬元，
    ，除陳政煌外，僅登記兩名股東，曾景楠及曾映儒，此有相
    對人公司94年6 月21日登記事項表在卷可稽。參以，經本院
    函詢曾景楠及曾映儒二人對於擔任相對人公司之臨時管理人
    意願時，曾景楠及曾映儒二人雖均表示不願意，此有其等陳
    報狀在卷可稽。然衡情曾景楠係稱因近來身體不適，曾映儒
    則稱因工作緣故，需經常致外地出差，本院參酌曾景楠對相
    對人公司之出資額較多，且曾景楠復為曾映儒之父，故應以
    選任曾景楠較為適當，其對相對人之損益關係尚屬密切，應
    無為不利於該公司行為之理。因此，本院認以曾景楠擔任相
    對人之臨時管理人，較為適當。
四、依非訟事件法第183 條第1 項、第21條第2 項、第24條第1
    項、民事訴訟法第78條，裁定如主文。
中    華    民    國    97    年    2     月    4     日
                  民事第二庭法  官  蘇姿月
正本係照原本作成。
如對本裁定，抗告須於裁定送達後10日內向本院提出抗告狀，並
繳納裁判費新台幣1,000 元。
中    華    民    國    97    年    2     月    4     日
                            書記官  林玉珊


司法院資訊處製作；財團法人民間司法改革基金會備份。
